【裁判字號】    98,交簡上,109
【裁判日期】    981130
【裁判案由】    過失傷害
【裁判全文】
臺灣嘉義地方法院刑事判決           98年度交簡上字第109號
上  訴  人  臺灣嘉義地方法院檢察署檢察官
被      告  丙○○
輔  佐  人
即被告之妻  甲○○
                    5
上列上訴人因被告過失傷害案件，不服本院嘉義簡易庭中華民國
98年9 月30日98年度嘉交簡字第850 號第一審判決（聲請簡易判
決處刑書案號：98年度偵字第3754號），提起上訴，本院管轄之
第二審合議庭判決如下：
    主      文
上訴駁回。
丙○○緩刑貳年，並應依民國九十八年十一月十日調解筆錄調解
成立內容向告訴人乙○○○給付新台幣貳拾伍萬元之損害賠償金
（給付方法：民國九十八年十二月十日給付新台幣拾伍萬元，餘
額拾萬元，自民國九十九年一月五日起至民國一００年八月五日
止，按月於每月五日各給付新台幣伍仟元，如一期不履行視為全
部到期）。
    犯 罪 事 實 及 理 由
一、本案經本院審理結果，認第一審簡易判決以被告係犯刑法第
    284 條第1 項前段之過失傷害罪，並以其符合自首之規定，
    而依刑法第62條前段減輕其刑，判處被告有期徒刑3 月，如
    易科罰金，以新台幣（下同）1 千元折算1 日，其認事用法
    及量刑均無不當，應予維持，並引用第一審簡易判決書記載
    之犯罪事實、理由及證據（如附件）。惟第一審簡易判決書
    之附件檢察官聲請簡易判決處刑書犯罪事實一第11行第1 句
    應更正為「左前叉碰撞乙○○○之左腳及其所駕駛重型機車
    之左側車身」，證據部分另補充：財團法人天主教若瑟醫院
    民國98年11月17日若瑟事字第0980000789號函暨函附告訴人
    乙○○○之病歷影本、嘉義縣溪口鄉公所98年11月11日嘉溪
    鄉民字第0980010804號函暨函附98年刑調字第023 號調解卷
    宗影本各1 份。
二、公訴人雖循告訴人之請求，以被告肇事數月對於告訴人未予
    聞問毫無悔意，至溪口鄉調解委員會調解時，態度惡劣並嗆
    聲除醫藥費外其餘免談，以其惡勢力欺壓告訴人，非原審所
    認犯後態度良好，且告訴人肌腱斷裂無法接合復原，終身需
    靠輪椅及助行器，所受傷害應屬重傷害，原審僅判處被告有
    期徒刑3 月，其量刑顯屬過輕為由，而提起上訴。惟查，本
    件案發後，被告曾向嘉義縣溪口鄉調解委員會申請調解，於
    98年4 月23日之調解會議中，因告訴人要求賠償機車修理費
    用、醫藥費用及精神慰撫金共計45萬元，被告則當場允諾賠
    償告訴人機車修理費用、醫藥費用及精神慰撫金共計15萬元
    ，兩造對於理賠金額無共識，致調解不成立等情，有上開調
    解卷宗附卷可參（見本院簡上字卷第45至51頁）；是告訴人
    指稱被告肇事後對其未予聞問，調解時態度惡劣僅願賠償醫
    藥費云云，尚有誤解。另查，告訴人雖因本件交通事故受有
    左踝撕裂傷合併肌腱斷裂等傷害，惟經本院向告訴人就醫之
    財團法人天主教若瑟醫院查詢，該院函覆略以：告訴人曾於
    98年2 月24日接受疤痕攣縮鬆弛及肌腱修補手術，98年3 月
    4 日出院，依98年4 月3 日最近一次門診紀錄，傷口癒合良
    好，惟左足部仍有麻木及腫脹現象；有前揭98年11月17日函
    暨告訴人之病歷影本在卷足稽（見本院簡上字卷第52至83頁
    ）；是告訴人主張其肌腱斷裂無法接合復原，已達重傷害程
    度云云，亦屬無據。又刑之量定，係實體法上賦予法院得為
    自由裁量之事項，倘其未有逾越或濫用法律所規定裁量之外
    部及內部性界限，並符合法規範之體系及目的，遵守一般有
    效之經驗及論理法則，即不得任意指為違法（最高法院75年
    台上字第7033號判例參照）。原審係基於調查審理所認定之
    事實，審酌被告之過失駕駛行為為肇事主因、告訴人並無肇
    事因素，雖因賠償金額有所差距而無法與告訴人成立和解，
    然被告於偵查中坦承犯行，態度尚可，以及告訴人所受傷勢
    、車損情況、被告之素行尚可等一切情狀，在法定刑範圍內
    加以考慮而為量處，妥適反應所認定之犯罪事實與全案情節
    ，並未過輕。是公訴人以原審量刑過輕為由而提起上訴，為
    無理由，應予駁回。
三、查被告前雖曾因業務侵占案件，經臺灣板橋地方法院以86年
    度易字第1222號判決判處有期徒刑8 月，緩刑2 年確定，惟
    緩刑業已期滿，未經撤銷緩刑，有臺灣高等法院被告前案紀
    錄表在卷足稽，是上開刑之宣告已失其效力，即與未曾因故
    意犯罪受有期徒刑以上刑之宣告相同（最高法院87年度台非
    字第56號判決意旨參照），此次係因駕駛堆高機行駛於道路
    時疏未注意，致罹刑典，事後已坦承犯行，並於本院二審審
    理中與告訴人調解成立，承諾分期賠償告訴人25萬元，其中
    15萬元於98年12月10日給付，餘額10萬元則自99年1 月5 日
    起至100 年8 月5 日止，按月於每月5 日各給付5 千元，如
    1 期不履行視為全部到期，有本院98年11月10日調解筆錄附
    卷可佐（見本院簡上字卷第38頁）；並經告訴人當庭表示願
    原諒被告，給予被告自新之機會（見本院簡上字卷第34頁）
    ，足見被告深具悔意，雖誤蹈法網，然經此次偵查、審理及
    科刑之教訓，應知惕勵，信無再犯之虞。本院審酌被告目前
    從事鐵窗之金屬類烤漆工作，與太太及子女共同生活，除需
    工作負擔家計外，另需依調解成立內容按月賠償告訴人等情
    ，因認被告所受宣告之刑，以暫不執行為適當，爰併予宣告
    緩刑2 年，用啟自新，另為督促被告確實依調解成立內容履
    行給付損害賠償金之義務，爰於主文第二項命被告依98年11
    月10日調解成立內容向告訴人給付損害賠償金25萬元，並依
    調解成立內容明列分期給付方法（被告如未依期支付，告訴
    人得請求檢察官向本院聲請撤銷緩刑宣告），附此敘明。
四、依刑事訴訟法第455 條之1 第1 項、第3 項、第368 條、第
    373 條，刑法第74條第1 項第1 款、第74條第2 項第3 款，
    判決如主文。
本案經檢察官楊騏嘉到庭執行職務。
中     華     民    國    98    年    11   月   30    日
                   交通法庭  審判長法  官  陳仁智
                                   法  官  鄭雅文
                                   法  官  陳蒨儀
以上正本證明與原本無異。
本件不得上訴。
中    華    民    國    98    年    11    月    30    日
                                   書記官  楊國色
附錄本判決論罪法條：
中華民國刑法第284條第1項
因過失傷害人者，處6 月以下有期徒刑、拘役或5 百元以下罰金
，致重傷者，處1 年以下有期徒刑、拘役或5 百元以下罰金。


司法院資訊處製作；財團法人民間司法改革基金會備份。
